臺灣臺南地方法院柳營簡易庭民事判決
111年度營小字第637號
原      告  裕邦信用管理顧問股份有限公司

法定代理人  陳載霆  
訴訟代理人  林良一  
            蘇偉譽  
被      告  楊若昕  



上列當事人間請求給付電信費事件，經本庭於民國111年11月28
日言詞辯論終結，判決如下：
    主  文
原告之訴駁回。
訴訟費用由原告負擔。
    理  由
一、原告主張：被告前於民國105年11月5日向訴外人亞太電信股
    份有限公司（下稱亞太電信公司）申辦門號0000000000、00
    00000000(下稱系爭門號)之行動電話服務，系爭門號選擇之
    資費方案均為「新申辦NP全國壹大網方案30期專案」型，合
    約期限均為30個月，並簽立2份行動電話申請書（下稱系爭
    申請書）。惟被告嗣未依約繳納電信費，至民國109年9月11
    日止，共積欠亞太電信電信費新臺幣（下同）2,782元（下
    稱系爭電信費）、專案補貼款10,808元（下稱系爭補貼款）
    ，合計13,590元，亞太電信已於109年9月11日將上開債權讓
    與原告，爰依系爭申請書及債權讓與之法律關係，請求被告
    給付積欠之系爭電信費及系爭補貼款等語。並聲明：被告應
    給付原告13,590元，及其中2,782元自109年9月12日起至清
    償日止，按週年利率百分之5計算之利息。
二、被告則答辯：伊並未向亞太電信公司申請系爭門號使用，且
    原告所請求之電信費已超過2年消滅時效，伊毋庸給付等語
    。並聲明：原告之訴駁回。
三、本院之判斷：
  ㈠按消滅時效，自請求權可行使時起算；時效完成後，債務人
    得拒絕給付，民法第128條前段、第144條第1項分別定有明
    文。次按債權讓與，債務人於受通知時所得對抗讓與人之事
    由，皆得以之對抗受讓人，民法第299條第1項亦有明文。再
    按商人所供給之商品之代價請求權，因2年間不行使而消滅
    ，民法第127條第8款定有明文。所謂商人、製造人、手工業
    人所供給之商品及產物之代價，係指商人就其所供給之商品
    及製造人、手工業人就其所供給之產物之代價而言，蓋此項
    代價債權多發生於日常頻繁之交易，故賦予較短期之時效期
    間以促從速確定。準此，就固體、液體及氣體之外的各種能
    源，諸如熱、光、電氣、電子、電磁波、放射線、核能等，
    在技術上已能加以控制支配，工商業及日常生活上已普遍使
    用，倘有頻繁交易且有從速確定之必要者，自應順應社會變
    遷，就民法第127條第8款所規定「商品」為適度擴張，無限
    定為有體動產之必要。而電信業者既以提供行動通信網路系
    統發送、接收、傳遞電磁波之方式，供其用戶發送、傳輸或
    接收符號、信號、文字、影像、聲音、網路訊號，並基此向
    其用戶按月收取通話費、上網費、月租費，則該行動通信網
    路系統自屬電信業者營業上供給之「商品」，且現今社會行
    動通信業務蓬勃發展，此類債權應有從速促其確定之必要性
    ，應認電信業者所提供予用戶之行動通話網路系統，亦為民
    法第127條第8款所稱之「商品」，有2年短期時效之適用。
　㈡查本件原告係依債權讓與之法律關係，請求被告給付系爭電
    信費及系爭補貼款，縱被告有向亞太電信公司申請系爭門號
    使用，惟亞太電信公司係經營電信業務者，乃係提供有線、
    無線之電信網路發送、傳輸或接收符號、信號、文字、影像
    、聲音等訊息之「服務」，並向使用者收取對價之商人，且
    基此向其用戶收取之通話費、上網費、月租費，該行動通信
    網路系統係屬電信業者營業上供給之「商品」，應屬民法第
    127條第8款所稱之「商品」。是以，原告所請求之系爭電信
    費2,782元核屬其所供給商品之代價，應有2年短期時效之適
    用。又有關系爭補貼款部分，依原告所提出之申請書約定：
    「1.本專案合約期間內，立同意書人不得退租（含一退一租
    ），轉換至預付卡或被銷號，否則需賠償本公司專案補貼款
    ，如有欠繳月租費其他費用並應立即繳清，補貼款之計算採
    以日遞減原則計算。補償款計算公式：【專案補償款＝（專
    案補償款/合約日數）×已使用日數＝實際應賠償之專案補償
    款金額】」等語觀察，可知使用門號及上開商品服務於原合
    約期限內提前退租或終止租用關係時，應支付專案補貼款，
    而該專案補貼款乃係申請人申辦門號時，因承諾持續使用門
    號及商品服務一定期間（即綁約）而取得月租費之減免優惠
    或電信設備優惠價差等，實質上均屬販售商品之代價，非屬
    違約金，自應與月租費、商品價金等同視之。因此，原告所
    請求之系爭補貼款，亦應適用民法第127條第8款之2年短期
    時效。而依原告提出之申請書申請日期均為105年11月5日，
    合約期限均為30個月，縱被告有與亞太電信公司成立電信契
    約，該契約至遲於108年5月間即已到期，亞太電信公司於斯
    時即得行使上開債權之請求權，嗣該公司將債權讓與原告，
    而原告以債權讓與通知函向被告請求系爭電信費及系爭補貼
    款，該通知書於111年7月29日始送達被告，有該通知函之中
    華郵政掛號郵件收件回執附卷可稽，顯已逾2年之時效期間
    ，原告嗣於111年9月23日再具狀向本院聲請核發支付命令，
    有民事支付命令聲請狀上所蓋本院收狀戳章可憑，原告亦未
    舉證於前開時間前有何時效中斷且重行起算之事由，故被告
    以系爭電信費及系爭補貼款債權之請求權已罹於時效抗辯，
    被告得拒絕給付，自屬有據。　
四、綜上，本件不論被告有無申請系爭門號使用，原告之請求權
    既已罹於2年請求權時效，被告即得拒絕給付，從而，原告
    依系爭申請書及債權讓與之法律關係，請求被告給付13,590
    元，及其中2,782元自109年9月12日起至清償日止，按年息
    百分之5計算之利息，為無理由，應予駁回。
五、負擔訴訟費用之依據：民事訴訟法第78條。
中　　華　　民　　國　　111 　年　　12　　月　　16　　日
                  臺灣臺南地方法院柳營簡易庭
                                  法  官　童來好
以上正本證明與原本無異。
如不服本判決，須以違背法令為理由，於判決送達後20日內向本
庭（臺灣臺南地方法院柳營簡易庭）提出上訴狀。（須按他造當
事人之人數附繕本）。如委任律師提起上訴者，應一併繳納上訴
審裁判費。
中　　華　　民　　國　　111 　年　　12　　月　　16　　日
                                  書記官  吳昕儒